臺灣臺中地方法院刑事判決　　　　　　　100年度易字第684號
公　訴　人　臺灣臺中地方法院檢察署檢察官
被　　　告　李嘉琪
　　　　　　白勇輝
　　　　　　杜逸廷　原名：杜.
上列被告等因竊盜等案件，經檢察官聲請以簡易判決處刑（99年
度偵字第21001 號），本院豐原簡易庭認不宜簡易判決處刑（10
0 年度豐簡字第59號），改依通常程序審理，本院裁定進行認罪
協商程序，判決如下：
    主      文
李嘉琪共同竊盜，處有期徒刑肆月，如易科罰金，以新臺幣壹仟
元折算壹日。
白勇輝共同竊盜，處有期徒刑肆月，如易科罰金，以新臺幣壹仟
元折算壹日。
杜逸廷共同竊盜，處有期徒刑肆月，如易科罰金，以新臺幣壹仟
元折算壹日。
    事實及理由
一、李嘉琪係強固保全股份有限公司（下稱強固公司）之員工，
    因強固公司承包經濟部水利署第三河川局（下稱第三河川局
    ）所進行之臺中市和平區○○○○○段疏浚工程之保全標部
    分，李嘉琪遂在省道臺8 線26公里地磅處擔任地磅人員，負
    責管制地磅及製作磅單，為從事製作磅單業務之人。李嘉琪
    於民國99年4 月19日7 時24分許及11時53分許（聲請書誤載
    為99年4 月20日13時49分許），明知杜逸廷所駕駛車牌號碼
    525-ZD號砂石車過磅時已有超載之情形，竟仍與杜逸廷基於
    竊盜及行使業務上登載不實之文書之犯意聯絡，意圖為萬中
    砂石行不法之所有，由杜逸廷以倒車之方式將砂石車後輪駛
    出地磅感應範圍之外，使地磅感應之重量低於實際重量，李
    嘉琪再據以製作重量不實之磅單（共4 聯），將其中2 聯磅
    單交付杜逸廷後，即加以放行，另2 聯磅單則由李嘉琪繳回
    第三河川局而行使之，竊得重約900 餘公斤之砂石。杜逸廷
    將上開砂石載至雇主張龍洲所指定之臺1 縣大安溪橋北邊50
    0 公尺1 處空地後，將上開不實之磅單交付予不知情之張龍
    洲而行使之，由張龍洲據以與第三河川局結算，足以生損害
    於第三河川局。李嘉琪復於99年4 月20日13時49分許（聲請
    書誤載為99年4 月19日7 時24分許及11時53分許），明知白
    勇輝所駕駛車牌號碼6J-097號砂石車於過磅時已有超載之情
    形，竟承前竊盜及行使業務上登載不實之文書之犯意聯絡，
    並與白勇輝基於犯意聯絡，意圖為萬中砂石行不法之所有，
    由白勇輝以倒車之方式將砂石車後輪駛出地磅感應範圍之外
    ，使地磅感應之重量低於實際重量，李嘉琪再據以製作重量
    不實之磅單（共4 聯），將其中2 聯磅單交付白勇輝後，即
    加以放行，另2 聯磅單則由李嘉琪繳回第三河川局而行使之
    ，竊得因車輛後輪駛出地磅感應範圍外之不詳重量之砂石。
    白勇輝將上開砂石載至萬中砂石行後，即將上開不實之磅單
    交付予不知情之萬中砂石行員工而行使之，由萬中砂石行員
    工據以與第三河川局結算，足以生損害於第三河川局。嗣因
    上開工地有長徑1 公尺大石遭外運，經第三河川局人員清查
    現場監視器之錄影檔案後，始發覺上情。
二、證據：(一)證人馬明明（即第三河川局員工）於調查時之證述
    。(二)第三河川局99年5 月26日水三管字第09902021990 號函
    、99年5 月7 日水三管字第09902020390 號函、強固公司99
    年5 月11日強中字第99046 號函、夆孟企業有限公司99年5
    月14日函附之行照、駕照資料、第三河川局服務契約書、車
    輛詳細資料報表及監視器錄影檔案翻拍照片12張。(三)被告李
    嘉琪、白勇輝及杜逸廷於本院審理中之自白。
三、本件經檢察官與被告李嘉琪、白勇輝及杜逸廷於審判外達成
    協商之合意，且被告李嘉琪、白勇輝及杜逸廷已認罪，其合
    意內容為：被告李嘉琪、白勇輝及杜逸廷願受科刑範圍各為
    有期徒刑4 月，如易科罰金，各以新臺幣1,000 元折算1 日
    。經查，上開協商合意並無刑事訴訟法第455 條之4 第1 項
    所列情形之一，檢察官聲請改依協商程序而為判決，本院爰
    不經言詞辯論，於協商合意範圍內為協商判決，合予敘明。
四、依刑事訴訟法第455 條之2 第1 項、第455 條之4 第2 項、
    第455 條之8 、第454 條第1 項，刑法第28條、第216 條、
    第215 條、第320 條第1 項、第55條、第41條第1 項前段，
    刑法施行法第1 條之1 ，判決如主文。
五、協商判決除有刑事訴訟法第455 條之4 第1 項第1 款於本訊
    問程序終結前，被告撤銷協商合意或檢察官撤回協商聲請者
    ；第2 款被告協商之意思非出於自由意志者；第4 款被告所
    犯之罪非第455 條之2 第1 項所定得以協商判決者；第6 款
    被告有其他較重之裁判上一罪之犯罪事實者；第7 款法院認
    應諭知免刑或免訴、不受理者情形之一，及違反同條第2 項
    「法院應於協商合意範圍內為判決；法院為協商判決所科之
    刑，以宣告緩刑或二年以下有期徒刑、拘役或罰金為限」之
    規定者外，不得上訴。
六、如有上開可得上訴情形，應於收受判決送達後10日內向本院
    提出上訴書狀（應敘述具體理由並附繕本）。上訴書狀如未
    敘述理由，應於上訴期間屆滿後20日內補提理由書於本院。
中    華    民    國    100   年    3     月    31    日
                  刑事第九庭    法  官  柯志民
以上正本證明與原本無異。
                                書記官  鄭晉發
中    華    民    國    100   年    3     月    31    日
附錄本案論罪科刑法條全文：
刑法第320條
意圖為自己或第三人不法之所有，而竊取他人之動產者，為竊盜
罪，處五年以下有期徒刑、拘役或五百元以下罰金。
意圖為自己或第三人不法之利益，而竊佔他人之不動產者，依前
項之規定處斷。
前二項之未遂犯罰之。
刑法第215條
從事業務之人，明知為不實之事項，而登載於其業務上作成之文
書，足以生損害於公眾或他人者，處三年以下有期徒刑、拘役或
五百元以下罰金。
刑法第216條
行使第二百十條至第二百十五條之文書者，依偽造、變造文書或
登載不實事項或使登載不實事項之規定處斷。